臺灣臺中地方法院刑事裁定
111年度聲字第702號
聲  請  人  臺灣臺中地方檢察署檢察官
受  刑  人  楊富華




上列聲請人因受刑人數罪併罰有二裁判以上，聲請定其應執行之
刑（111年度執聲字第446號），本院裁定如下：
    主    文
楊富華所犯如附表所示之罪，所處如附表所示之刑，應執行有期
徒刑參年肆月。
    理    由
一、聲請意旨略以：受刑人楊富華犯數罪，先後經判決確定如附
    表，應依刑法第53條、第51條第5款，定應執行之刑，爰依
    刑事訴訟法第477條第1項規定聲請裁定等語。
二、按裁判確定前犯數罪者，併合處罰之；又數罪併罰有二裁判
    以上者，依刑法第51條之規定，定其應執行之刑，同法第50
    條、第53條分別定有明文。再數罪併罰，分別宣告其罪之刑
    ，如宣告多數有期徒刑者，於各刑中之最長期以上，各刑合
    併之刑期以下，定其刑期。但不得逾30 年，刑法第51條第5
    款亦定有明文。又按「裁判確定前犯數罪者，併合處罰之。
    但有下列情形者，不在此限。一、得易科罰金之罪與不得易
    科罰金之罪。二、得易科罰金之罪與不得易服社會勞動之罪
    。三、得易服社會勞動之罪與不得易科罰金之罪。四、得易
    服社會勞動之罪與不得易服社會勞動之罪。前項但書情形，
    受刑人請求檢察官聲請定應執行刑者，依第51條規定定之。
    」刑法第50條亦定有明文。
三、經查，本件受刑人楊富華所犯如附表所示之罪，業經法院先
    後判處如附表所示之刑，均經分別確定在案，有各該案件判
    決及臺灣高等法院被告前案紀錄表各1份在卷可稽。而受刑
    人所犯如附表編號1至2、4至6所示之罪，為不得易科罰金之
    罪，另所犯如附表編號3所示之罪，則為得易科罰金之罪，
    屬於刑法第50條第1項但書第1款所列併合處罰之例外情形，
    惟受刑人已就如附表所示之罪請求檢察官聲請合併定應執行
    刑一節，有受刑人民國111年1月28日臺灣臺中地方檢察署刑
    法第50條第1項但書案件是否請求定應執行刑調查表1份附卷
    可稽，合於刑法第50條第2項之規定，是本件受刑人顯已自
    行衡量後，選擇合併定應執行刑，而失其原得易刑處分之利
    益，換取因併合處罰可能享有限制加重刑罰之恤刑利益。茲
    聲請人聲請定其應執行之刑，本院審認其聲請厥為正當，應
    予准許。又定應執行刑，不僅攸關國家刑罰權之行使，於受
    刑人之權益亦有重大影響，除顯無必要或有急迫情形外，法
    院於裁定前，允宜予受刑人以言詞、書面或其他適當方式陳
    述意見之機會，程序保障更加周全（最高法院刑事大法庭11
    0年度台抗大字第489號裁定意旨參照）。是經本院函請受刑
    人於文到5日內就本案定應執行刑之聲請具狀陳述意見，受
    刑人於111年3日11日收受本院函文後，於同日表示無意見，
    有本院111年3月7日中院平刑捷111聲702字第1110016135號
    函文、送達證書、本院陳述意見表各1份（見本院卷第51-55
    頁）在卷可參，已保障受刑人程序上之權益。爰衡酌受刑人
    所犯如附表所示各罪之犯罪類型、犯罪時間、侵害法益及各
    罪依其犯罪情節所量定之刑等情狀，定如主文所示應執行之
    刑。
四、爰依刑事訴訟法第477條第1項，刑法第50條第2 項、第53條
    、第51條第5款，裁定如主文。
中　　華　　民　　國　　111 　年　　3 　　月　　25　　日
                  刑事第五庭   法  官  黃龍忠
以上正本證明與原本無異。
如不服本裁定，應於收受送達後5 日內向本院提出抗告狀。（應
附繕本）
                                書記官  華鵲云
中　　華　　民　　國　　111 　年　　3 　　月　　25　　日

附表：受刑人楊富華定應執行刑案件一覽表
   編      號           1         2          3    罪      名  竊盜 傷害 妨害自由    宣  告  刑  有期徒刑7月 有期徒刑8月 有期徒刑4月   犯 罪 日 期  110年2月4日 109年11月8日 109年11月7日 偵查（自訴）機關年度案號  臺中地檢110年度偵字第18453號 臺中地檢110年度偵緝字第200號 臺中地檢110年度偵緝字第200號 最  後      事實審 法    院 臺中地院 臺中地院 臺中地院  案    號 110年度易字第1639號 110年度訴字第428號 110年度訴字第428號  判決日期 110年10月18日 110年10月27日 110年10月27日 確  定     判  決 法    院 臺中地院 臺中地院 臺中地院  案    號 110年度易字第1639號 110年度訴字第428號 110年度訴字第428號  判    決 確定日期 110年11月16日 110年11月23日 110年11月23日 是否為得易科罰金之案件        否       否        是 備           註  臺中地檢110年度執字第13330號 臺中地檢110年度執字第13924號 臺中地檢110年度執字第13923號   （編號1至3經本院111年度聲字第70號裁定定應執行有期徒刑1年6月）   

   編      號           4         5          6    罪      名  竊盜 竊盜 竊盜    宣  告  刑  有期徒刑8月 有期徒刑10月 有期徒刑1年   犯 罪 日 期  109年10月16日 109年10月21日 110年2月6日 偵查（自訴）機關年度案號  臺中地檢110年度偵字第4848、7703、8832號 臺中地檢110年度偵字第4848、7703、8832號 臺中地檢110年度偵字第4848、7703、8832號 最  後      事實審 法    院 臺中地院 臺中地院 臺中地院  案    號 110年度易字第939號 110年度易字第939號 110年度易字第939號  判決日期 110年9月28日 110年9月28日 110年9月28日 確  定     判  決 法    院 臺中地院 臺中地院 臺中地院  案    號 110年度易字第939號 110年度易字第939號 110年度易字第939號  判    決 確定日期 110年10月26日 110年10月26日 110年10月26日 是否為得易科罰金之案件        否       否        否 備           註  臺中地檢111年度執字第1297號 臺中地檢111年度執字第1297號 臺中地檢111年度執字第1297號   （編號4至6定應執行有期徒刑2年確定）